臺灣高等法院高雄分院刑事裁定
111年度抗字第135號
抗  告  人  
即  受刑人  柯旨憶


上列抗告人因侵占案件，不服臺灣橋頭地方法院中華民國111年4
月13日撤銷緩刑裁定(111年度撤緩字第21號)，提起抗告，本院
裁定如下：
    主  文
抗告駁回。
    理  由
一、抗告意旨略以：抗告人即受刑人柯旨憶(下稱抗告人)前因犯
    侵占案件，經原審以109年度審易字第362號判處有期徒刑1
    年2月，緩刑4年，緩刑期間內應給付被害人廣美公司(下稱
    被害人)共計新臺幣（下同）100萬6,926元，給付方法為自
    民國109年7月31日起至110年11月30日止，分為17期，每月
    為1期，按月每期給付6萬元。抗告人於緩刑期間內己努力工
    作賺錢，但每個月賺的不足6萬元，致迄110年1月止，只匯
    款清償36萬元。原審因此撤銷原確定判決之緩刑宣告，請求
    法院再給我一次機會與被害人再協調，撤銷原審之裁定云云
    。
二、按受緩刑之宣告，而違反刑法第74條第2項第1款至第8款所
    定負擔情節重大者，足認原宣告之緩刑難收其預期效果，而
    有執行刑罰之必要者，得撤銷其緩刑之宣告，刑法第75條之
    1第1項第4款定有明文。而上開法條之立法意旨認為，本條
    採用裁量撤銷主義，賦與法院撤銷與否之權限，特於第1項
    規定實質要件為「足認原宣告之緩刑難收其預期效果，而有
    執行刑罰之必要」，供作審認之標準。而修正條文第74條第
    2項增列法院於緩刑期間內，得命犯罪行為人於緩刑期內應
    遵守之事項（例如向被害人支付相當數額、向公庫支付一定
    之金額、接受精神、心理輔導、提供義務勞務或其他為預防
    再犯之事項），明定違反該條所定事項情節重大者，得撤銷
    其緩刑宣告，以期週延。至於所謂「情節重大」，係指：「
    受判決人顯有履行負擔之可能，而隱匿或處分其財產、故意
    不履行、無正當事由拒絕履行或顯有逃匿之虞」等情事而言
    。因此，檢察官命受刑人履行緩刑負擔所為之司法處分，固
    有其裁量權限，然依據前開說明，本院除對檢察官上開司法
    裁量處分有其審查權限外，立法者仍以違反所定負擔「情節
    重大」、「難收其預期效果」、有執行刑罰之「必要」等不
    確定法律概念以及比例原則，賦予法官裁量撤銷緩刑之權限
    。
三、經查：
　㈠抗告人前因侵占案件，經原審於109年11月10日以109年度審
    易字第362號判處有期徒刑1年2月，緩刑4年，緩刑期間內應
    給付被害人100萬6,926元，給付方法為自109年7月31日起至
    110年11月30日止，分為17期，每月為1期，按月每期給付6
    萬元，最後一期給付46,926元。然抗告人迄111年3月11日止
    ，僅給付36萬元，餘款646,926元尚未給付，此經抗告人自
    承在卷，並經本院核閱卷證無訛。
　㈡抗告人既有未依前揭判決所載緩刑條件履行，其自屬違反刑
    法第74條第2項第3款所定應向被害人支付損害賠償之情形。
    本院審酌該項緩刑負擔，係依據抗告人與被害人調解成立之
    內容而宣告，而抗告人既已評估自己資力，同意前揭判決緩
    刑宣告所定負擔，顯有履行負擔之可能，且其於受緩刑宣告
    之利益後，本應信守承諾，履行給付被害人損害賠償之義務
    ，詎抗告人無正當理由竟違背之，罔顧法院給予其緩刑宣告
    自新機會；且抗告人履行損害賠償金額僅約三分之一，經被
    害人向檢察官請求對抗告人撤銷緩刑宣告，依其情節，堪認
    抗告人確有違背緩刑所定負擔情節重大，原宣告緩刑難收其
    預期效果，而有執行刑罰之必要。
四、原法院因而認檢察官本件之聲請符合刑法第75條之1第1項第
    4款之規定，依刑事訴訟法第476條規定，撤銷抗告人於臺灣
    橋頭地方法院109年度審易字第362號案件中所受之緩刑宣告
    ，經核並無不合。抗告人執上揭抗告意旨指摘原裁定不當，
    為無理由，應予駁回。
據上論結，應依刑事訴訟法第412條，裁定如主文。
中　　華　　民　　國　　111 　年　　5 　　月　　24　　日
                  刑事第六庭    審判長法  官  李政庭
                                      法  官  王光照
                                      法  官  施柏宏
以上正本證明與原本無異。
不得再抗告。
中　　華　　民　　國　　111 　年　　5 　　月　　24　　日
                                      書記官  沈怡瑩